臺灣高等法院高雄分院刑事判決　　　　　九十一年度交上訴字第四九號
　　上訴人
　　即被告　甲○○
　　選任辯護人　尤中瑛
右上訴人因公共危險等案件，不服臺灣屏東地方法院九十一年度交訴字第四十一號中
華民國九十一年四月十一日第一審判決（起訴案號：臺灣屏東地方法院檢察署九十年
度偵字第七五七八號及九十一年度偵字第五九二號），提起上訴，本院判決如左：
      主      文
上訴駁回。
甲○○緩刑年。
      事      實
一、甲○○於民國九十年十一月十一日下午七時許，駕駛雲林縣乙榮貨運公司ＵＶ－
    七０八號營運大貨車，自屏東市○○路三七五號巷內載運蔬出來，至建國路口
    見號誌甫轉綠燈，其即行左轉欲往高雄方向行駛，而疏未注意左方沿建國路由高
    雄往屏東方向騎ＷＯＮ－六０五號機車之丙○○及騎ＨＤＯ－七四八號機車之丁○○搶黃駛至該路口，該丙○○之機車擦撞上開大貨車左後輪輪胎倒地，丁○○機車則撞及上開大貨車車身中間防捲入裝置之鐵架，丁○○被彈出倒地，機車
   滑行數公尺，致丙○○、丁○○均受輕傷（丁○○傷害部分未據告訴，丙○○傷
    害部分經告訴並經檢察官起訴後，因丙○○已於原審撤回告訴，此部分業經原審
    諭知公訴不受理），乃甲○○於肇事後，竟未下車察看，予以適當之救助，而加
    速駛離現場，嗣經目擊者尤裕捷記下車號報警處理，始循線查獲。
二、案經屏東縣警察局屏東分局報請臺灣屏東地方法院檢察署檢察官偵查起訴。
      理      由
一、訊據上訴人即被告甲○○矢口否認有肇事逃逸之犯行，辯稱：伊駕駛大貨車由屏
    東市○○路三七五巷出來時，路口原係紅燈，至路口時已轉換綠燈，伊乃左轉往
    高雄市方向行駛，該處係下高屏大橋之第一個紅綠燈，被害人可能在長達數百公
    尺之大橋上高速行駛，下橋後到路口時，因號誌已轉換為紅燈，適伊大貨車自三
    七五巷駛出，被害人等見狀，緊急剎車而導致機車倒地滑行，伊大貨車並未與被
    害人等之機車擦撞，伊亦未發現有機車倒地之情云云。
二、然查右開上訴人即被告甲○○駕駛大貨車於左轉彎時，由左方騎機車而來之丙○○、丁○○因剎車不及，分別撞及被告大貨車之左後輪左側車身中間之鐵架，使
    丙○○、丁○○受傷之事實，業據被害人丙○○、丁○○指述綦詳，並經證人尤
    裕捷於警偵訊及原審審理證述屬實，復有寶建醫院出具之診斷證明二紙附卷可稽
    ，被告駕駛大貨車行至有交通號誌之交岔路口，縱其方向號誌已由紅燈轉為綠燈
    ，其仍應注意左右有無來車，非可因其前方係綠燈即可貿然前駛；被害人等既因
    見被告大貨車左轉剎車不及機車而倒地受傷，姑不論被害人之機車係因撞及大貨
    車倒地，或係自己倒地滑行，被告應否負過失傷害罪責，均不影響被告駕駛動力
    交通工具肇事之事實。又車禍發生時，因發生聲響，住在附近乙在屋中看電視之
    陳朝成、郭琇邵乃跑出查看究竟，此情亦據證人陳朝成、郭琇珺證述屬實；以車
    禍發生於被告貨車旁，近在咫尺，距離較遠且受電視聲響干擾之上開證人皆能聽
    到機車倒地聲響，距離較近之被告安能諉為未曾聽見之。再被告係職業司機，於
    轉彎時依其職業習慣必會窺視後照鏡，以看有無來車，此同時有二部機車人車倒
    地，被告竟會毫無知覺，且未發現，實與常情有悖，是其所辯，要係卸責之詞，
    不足採信，其有駕車肇事致人受傷而逃逸之犯行，堪予認定。
三、被告駕駛大貨車肇事使人受傷逃逸，核其所為，係犯刑法第一百八十五條之四肇
    事逃逸罪。原審因而適用刑法第一百八十五條之四、第四十一條第一項前段、罰
    金罰鍰提高標準條例第二條，審酌被告素行，於車禍發生後，不思立即救援被害
    人，並就近向警察機關報告，罔顧他人生命安全，對被害人造成之損害及犯罪後
    態度等一切情狀，科處被告有期徒刑陸月，並諭知易科罰金之折算標準，認事用
    法皆無不合，量刑亦稱允當，被告上訴否認犯罪，而指摘原判決不當，非有理由
    ，應予駁回。
四、被告甲○○前未曾受有期徒刑以上刑之宣告，此次車禍被害人等所受之傷尚屬輕
    微，且於原審審理時已與被害人等成立和解，有屏東市調解委員會調解書在卷可
    考，本院認經此偵審程序已足資教訓，諒無再犯之虞，所宣告之刑以暫不執行為
    適當，為勵其自新，爰併予諭知緩刑年。
五、被告被訴傷害部分，業經原判決諭知公訴不受理確定，附此敘明。
據上論斷，應依刑事訴訟法第三百六十八條、刑法第七十四條第一款，判決如主文。
本案經檢察官鄭文貴到庭執行職務。
中    華    民    國        九十一      年      六      月    二十八    日
                              臺灣高等法院高雄分院刑事第四庭
                                  審判長法官  蕭權閔
                   法官  陳啟造
                                        法官  陳吉雄
右乙本證明與原本無異。
如不服本判決應於收受本判決後十日內向本院提出上訴書狀，其未述上訴理由者，
並得於提起上訴後十日內向本院補提理由書狀（均須按他造當事人之人數附繕本)「
切勿逕送上級法院」。
                                      書記官  黎  珍
中    華    民    國        九十一      年      七      月      一      日
附錄：本判決論罪科刑法條：
刑法第一百八十五條之四
駕駛動力交通工具肇事，致人死傷而逃逸者，處六月以上五年以下有期徒刑。
                                                                      Ｈ
